臺灣高等法院花蓮分院刑事裁定　　　　　　　　　　　九十三年度聲再字第一八號
　　再審聲請人
　　即受判決人　甲○○
　　選任辯護人　黃昆彬律師
右聲請人因過失致人於死案件，對於本院中華民國九十三年三月二日九十二年度交上
易字第二九號所為確定判決，聲請再審，本院裁定如左：
    主  文
再審之聲請駁回。
    理  由
一、本件聲請再審意旨略以：原確定判決有諸多就足生影響於判決之重要證據漏未審
    酌之情形，爰據刑事訴訟法第四百二十一條聲請再審：
（一）據本件偵查卷附之甲○○及卓月英行動電話通聯資料表、證人卓月英之證詞，
      可推斷於案發當日二十時四十九分十四秒自文蘭村駕車出發之聲請人於車禍發
      生之二十一時零分十八秒或二十時五十九分十八秒時，僅能抵達車禍發生之對
      面車道（北上道）；經驗法則上殊無短短十分鐘左右之時間內，自文蘭啟程至
      車禍現場之對面車道，再經由卓月英家前之北上車道由南往北行駛，而一旦經
      過車禍現場後又「途中因故駕車改歸返秀林鄉文蘭村由北往南行駛」，並以時
      速八十公里之超速返回車禍現場與南下之被害人機車擦撞之理。原確定判決將
      聲請人所舉證據方法捨棄不採用，並未敘明其理由，自屬重要證據漏未審酌。
（二）原判決就「本件車禍發生時間在九十一年四月六日，被告所駕駛之Ｕ二－四五
      六一號自小客車則遲至同年六月六日始經扣押，其間已相隔二月，該車及被害
      人所騎乘之機車於九十二年四月二十三日（距案發時間已相隔一年）始經原審
      法院函經警政署刑事察局派員勘察採證，經鑑驗結果兩車雖無轉移漆痕或明顯
      之外附漆痕，被害人所騎乘之機車亦未發現明顯遭外力撞擊之凹痕，綜合判斷
      未發現二車因接觸或撞擊所致之明顯轉移跡證，惟查：本件事發二月後被告所
      駕車輛始經扣押，時隔一年始勘察採證，其間兩車置於屋外任經風吹、日曬與
      雨打（見原審卷第一三四頁以下照片顯示採證現場），則上述刑事警察局勘察
      採證比對結果「未發現」二車接觸或撞擊跡證，充其量亦僅表示因鑑驗條件不
      良而「未發現」具體跡證而已，此亦不足據為認定兩車確未發生側面擦撞之依
      據」部分之認定；未審酌一審法院於九十一年十月三十日履勘現場時，由吉安
      分局提供本件車禍發生當時警員勘驗自小客車及機車，及履勘現場之照片共二
      十九張，以供認定肇事兩車有無擦撞，及比對證明兩車是否置於屋外一年任經
      風吹、日曬、雨打，而二車接觸或撞擊跡證均消失無蹤，致於刑事警察局鑑識
      人員予以鑑定時，二車已「因鑑驗條件不良致未發現具體跡證」之重要證據。
      原確定判決理由內一字不提上開足以鑑別二車是否擦撞之重要證物，自屬漏未
      審酌影響於判決結果之重要證據。
（三）原確定判決未審酌卷附警繪「道路交通事故調查報告表」、檢察官九十一年八
      月二十日履勘筆錄、第一審法院九十一年十月三十日履勘現場照片十六張等證
      據；以明現場究有無留存煞車痕跡，吳坤朝所供是否實在。僅一昧採取吳坤朝
      不實之供述，亦不無對於重要證據漏未審酌之違法。
二、按取捨證據綜合各種情況而為事實之判斷，係屬事實審法院之職權，不容當事人
    憑其主觀上之意念恣意指摘，謂有重要證據漏未審酌，而陳稱有再審之原因。又
    刑事訴訟法第四百二十一條所謂「足生影響於判決之重要證據漏未審酌者」，必
    須可認為確實足以影響原確定判決，而為受判決人有利之判決者為限；而其所謂
    漏未審酌之證據，係指該證據在前審審判當時己有發見，而為調查注意所不及者
    而言（最高法院四十四年度台抗字第四０號判決參照）。且所謂重要證據漏未審
    酌，必該證據業經調查而顯現於卷內，如經審酌將影響於原確定判決之結果而言
    ；如未經調查，即無可供審酌，自不生漏未審酌之問題。而上開所謂重要證據，
    係指從證據之本身形式上觀察，毋須經調查程序，顯然可認為足以動搖原確定之
    判決者而言。
三、經查：
（一）就聲請意旨（一）所指部分，原判決業以被告雖一再辯稱伊行經肇事路段時係
      行駛於北上車道，而非在南下車道，不可能追撞或擦撞被害人所駕機車，並舉
      伊之行動電話係於當晚八點四十八分二十五秒曾在秀林鄉文蘭村基地台有發話
      之通聯紀錄為證明，然本件被告所有之行動電話，縱使於案發前後係在被告使
      用中，充其量亦僅能證明當晚八點四十八分許被告仍在文蘭基地台接收站通話
      範圍內駕車北上而已，被告是否於駕車北上之際又迴轉南下車道之情事，則非
      能依上開通聯紀錄所可認定等理由詳予說明。聲請意旨稱原確定判決將聲請人
      所舉證據方法捨棄不採用，並未敘明其理由，自屬重要證據漏未審酌云云，尚
      非有據。
（二）另卷附由吉安分局提供本件車禍發生當時警員勘驗自小客車及機車，與履勘現
      場之照片共二十九張之證據部分，聲請意旨稱得憑以供認定肇事兩車有無擦撞
      及比對證明兩車是否置於屋外一年任經風吹、日曬、雨打，而二車接觸或撞擊
      跡證均消失無蹤，致於刑事警察局鑑識人員予以鑑定時，二車已「因鑑驗條件
      不良致未發現具體跡證」之重要證據，原確定判決理由內一字不提上開足以鑑
      別二車是否擦撞之重要證物，自屬漏未審酌影響於判決結果之重要證據云云。
      惟原確定判決就第一審法院函經內政部警政署刑事警察局派員勘察採證結果不
      予採納之理由已詳加敘明（見原確定判決第六頁倒數第三行至第七頁第八行）
      。而前開二十九張照片部分，從證據之本身形式上觀察，亦不足以影響原確定
      判決不予採納鑑識結果之認定。依前揭說明，並非顯然可認為足以動搖原確定
      之判決者，亦與刑事訴訟法第四百二十一條之要件不合。
（三）再聲請意旨復以原確定判決未審酌卷附警繪「道路交通事故調查報告表」、檢
      察官九十一年八月二十日履勘筆錄、第一審法院九十一年十月三十日履勘現場
      照片十六張等證據，質疑原確定判決有對重要證據漏未審酌之違法部分；業經
      原確定判決載明「本件肇事路段行事速限為時速六十公里，有卷附警察道路交
      通事故調查表告表可稽，而被告行經該路段時其行車速度約八十公里已如前述
      ，且依卷附照片顯示肇事路段南下外側車道近人行道處即有剎車痕（見相驗卷
      第十六頁）及福興八街口迴護道亦有明顯之迴轉剎車痕（見同上卷第六十三頁
      ），證人蔡孟修於偵查中之供述及其提供之照片亦顯示現場留有剎車痕（見相
      驗卷第五五頁以下），則警方繪製之現場圖未顯示有剎車痕，非能表示被告若
      駕車高速行經該處肇事何以未遺留剎車痕而為被告有利之認定（見原確定判決
      第七頁）」。聲請意旨執此指摘原確定判決有對重要證據漏未審酌之違法，自
      屬無據。
四、綜上所述，本件再審聲請為無理由，應予駁回。爰依刑事訴訟法第四百三十四條
    第一項，裁定如主文。
中      華      民      國    九十三    年      六      月     十八     日
                                    審判長法官  吳  鴻  章
                                          法官  黃  永  祥
                                          法官  林  德  盛
右正本證明與原本無異。
本件不得抗告。
                                        書記官  劉  夢  蕾
中      華      民      國    九十三    年      六      月     十八     日
